<?xml version='1.0' encoding='utf-8'?>
<verb default="cúinneáil" disambig="">
  <verbalNoun default="cúinneáil" />
  <verbalAdjective default="cúinneáilte" />
  <tenseForm default="cúinneáil" tense="Past" dependency="Indep" person="Base" />
  <tenseForm default="cúinneálamar" tense="Past" dependency="Indep" person="Pl1" />
  <tenseForm default="cúinneáladar" tense="Past" dependency="Indep" person="Pl3" />
  <tenseForm default="cúinneáladh" tense="Past" dependency="Indep" person="Auto" />
  <tenseForm default="cúinneáil" tense="Past" dependency="Dep" person="Base" />
  <tenseForm default="cúinneálamar" tense="Past" dependency="Dep" person="Pl1" />
  <tenseForm default="cúinneáladar" tense="Past" dependency="Dep" person="Pl3" />
  <tenseForm default="cúinneáladh" tense="Past" dependency="Dep" person="Auto" />
  <tenseForm default="cúinneáladh" tense="PastCont" dependency="Indep" person="Base" />
  <tenseForm default="cúinneálainn" tense="PastCont" dependency="Indep" person="Sg1" />
  <tenseForm default="cúinneáilteá" tense="PastCont" dependency="Indep" person="Sg2" />
  <tenseForm default="cúinneálaimis" tense="PastCont" dependency="Indep" person="Pl1" />
  <tenseForm default="cúinneálaidís" tense="PastCont" dependency="Indep" person="Pl3" />
  <tenseForm default="cúinneáiltí" tense="PastCont" dependency="Indep" person="Auto" />
  <tenseForm default="cúinneáladh" tense="PastCont" dependency="Dep" person="Base" />
  <tenseForm default="cúinneálainn" tense="PastCont" dependency="Dep" person="Sg1" />
  <tenseForm default="cúinneáilteá" tense="PastCont" dependency="Dep" person="Sg2" />
  <tenseForm default="cúinneálaimis" tense="PastCont" dependency="Dep" person="Pl1" />
  <tenseForm default="cúinneálaidís" tense="PastCont" dependency="Dep" person="Pl3" />
  <tenseForm default="cúinneáiltí" tense="PastCont" dependency="Dep" person="Auto" />
  <tenseForm default="cúinneálann" tense="PresCont" dependency="Indep" person="Base" />
  <tenseForm default="cúinneálaim" tense="PresCont" dependency="Indep" person="Sg1" />
  <tenseForm default="cúinneálaimid" tense="PresCont" dependency="Indep" person="Pl1" />
  <tenseForm default="cúinneáiltear" tense="PresCont" dependency="Indep" person="Auto" />
  <tenseForm default="cúinneálann" tense="PresCont" dependency="Dep" person="Base" />
  <tenseForm default="cúinneálaim" tense="PresCont" dependency="Dep" person="Sg1" />
  <tenseForm default="cúinneálaimid" tense="PresCont" dependency="Dep" person="Pl1" />
  <tenseForm default="cúinneáiltear" tense="PresCont" dependency="Dep" person="Auto" />
  <tenseForm default="cúinneálfaidh" tense="Fut" dependency="Indep" person="Base" />
  <tenseForm default="cúinneálfaimid" tense="Fut" dependency="Indep" person="Pl1" />
  <tenseForm default="cúinneálfar" tense="Fut" dependency="Indep" person="Auto" />
  <tenseForm default="cúinneálfaidh" tense="Fut" dependency="Dep" person="Base" />
  <tenseForm default="cúinneálfaimid" tense="Fut" dependency="Dep" person="Pl1" />
  <tenseForm default="cúinneálfar" tense="Fut" dependency="Dep" person="Auto" />
  <tenseForm default="cúinneálfadh" tense="Cond" dependency="Indep" person="Base" />
  <tenseForm default="cúinneálfainn" tense="Cond" dependency="Indep" person="Sg1" />
  <tenseForm default="cúinneálfá" tense="Cond" dependency="Indep" person="Sg2" />
  <tenseForm default="cúinneálfaimis" tense="Cond" dependency="Indep" person="Pl1" />
  <tenseForm default="cúinneálfaidís" tense="Cond" dependency="Indep" person="Pl3" />
  <tenseForm default="cúinneálfaí" tense="Cond" dependency="Indep" person="Auto" />
  <tenseForm default="cúinneálfadh" tense="Cond" dependency="Dep" person="Base" />
  <tenseForm default="cúinneálfainn" tense="Cond" dependency="Dep" person="Sg1" />
  <tenseForm default="cúinneálfá" tense="Cond" dependency="Dep" person="Sg2" />
  <tenseForm default="cúinneálfaimis" tense="Cond" dependency="Dep" person="Pl1" />
  <tenseForm default="cúinneálfaidís" tense="Cond" dependency="Dep" person="Pl3" />
  <tenseForm default="cúinneálfaí" tense="Cond" dependency="Dep" person="Auto" />
  <moodForm default="cúinneáladh" mood="Imper" person="Base" />
  <moodForm default="cúinneálaim" mood="Imper" person="Sg1" />
  <moodForm default="cúinneáil" mood="Imper" person="Sg2" />
  <moodForm default="cúinneálaimis" mood="Imper" person="Pl1" />
  <moodForm default="cúinneálaigí" mood="Imper" person="Pl2" />
  <moodForm default="cúinneálaidís" mood="Imper" person="Pl3" />
  <moodForm default="cúinneáiltear" mood="Imper" person="Auto" />
  <moodForm default="cúinneála" mood="Subj" person="Base" />
  <moodForm default="cúinneálaimid" mood="Subj" person="Pl1" />
  <moodForm default="cúinneáiltear" mood="Subj" person="Auto" />
</verb>
